【裁判字號】    94,易,1617
【裁判日期】    950214
【裁判案由】    竊盜
【裁判全文】
臺灣高雄地方法院刑事判決              94年度易字第1617號
公  訴  人  臺灣高雄地方法院檢察署檢察官
被      告  己○○
                      （
上列被告因竊盜案件，經檢察官提起公訴（94年度速偵字第1254
號）及移送併辦（94年度偵字第24545 號、95年度偵字第1999號
），本院判決如下：
    主  文
己○○連續竊盜，累犯，處有期徒刑拾月。
扣案之鑰匙把沒收。
    事  實
一、己○○前因違反電信法及竊盜案件，經本院先後以91年度雄
    簡字第1124號判處有期徒刑3 月、92年度易字第274 號判處
    有期徒刑10月，並定其應執行刑為有期徒刑11月確定。另因
    竊盜案件，經本院以92年度易字第2245號判處有期徒刑8 月
    確定。上開各罪接續執行，甫於民國94年4 月19日執行完畢
    。猶不知警惕，復基於意圖為自己不法所有之概括犯意，自
    94 年8月21日起至95年1 月4 日止，先後於如附表所示之時
    間及地點，分別以如附表所示方式，竊取如附表所示被害人
    之物品得手。嗣於如附表所示之時、地分別為警查獲，各扣
    得如附表所示之物。
二、案經高雄市政府警察局楠梓分局、左營分局報告及高雄市政
    府警察局移送臺灣高雄地方法院檢察署檢察官偵查起訴及移
    送併辦。
    理  由
一、本件被告所犯為死刑、無期徒刑、最輕本刑為3 年以上有期
    徒刑以外之罪。其於本院準備程序進行中，就被訴及移送併
    辦部分之事實，均為有罪之陳述。經受命法官告知簡式審判
    程序意旨，並聽取公訴人及被告之意見後，本院合議庭認宜
    進行簡式審判程序，爰依刑事訴訟法第273 條之1 第1 項規
    定，裁定由受命法官獨任進行簡式審判程序，合先敘明。
二、前揭事實，業據被告於本院審理中坦白承認（見本院卷第10
    0、114頁），核與被害人丙○○○、甲○○、丁○○及戊○
    ○於警詢指訴之情節大致相符（見速偵卷第13至15頁；左營
    分局警卷第5 頁、高雄市政府警察局警卷第5 、8 頁），並
    有贓物認領保管收據4 紙、查獲現場照片7 幀在卷可稽（見
    94年度速偵字第1254號偵卷第21、28頁；左營分局第18、24
    、25頁；高雄市政府警察局警卷第21至23頁）。此外，復有
    所竊機車3 部、氧氣鋼瓶2 瓶扣案為憑。是被告自白既有上
    開卷證可佐，自堪採信。本件事證明確，被告犯行已堪認定
    ，應予依法論科。
三、核被告所為，均係犯刑法第320 條第1 項之普通竊盜罪。其
    所犯多次竊盜犯行，時間緊接，觸犯構成要件相同之罪名，
    顯係基於概括犯意反覆為之，為連續犯，應依刑法第56條規
    定論以一罪，並加重其刑。移送併辦部分即如附表編號2 至
    4 所示之竊盜犯行，雖未據起訴，惟與前開論罪科刑部分即
    如附表編號1 所示之竊盜犯行，有連續犯之裁判上一罪關係
    ，為起訴效力所及，本院自應併予審理。末查，被告前有如
    事實欄所示犯罪科刑情形，有臺灣高等法院被告前案紀錄表
    在卷可佐，其於有期徒刑執行完畢後，5 年以內再犯本件有
    期徒刑以上之罪，為累犯，應依刑法第47條規定加重其刑，
    並依法遞加重之。爰審酌被告有竊盜前科，素行非佳，且年
    值青壯，不思以正當方法賺取財物，屢次偷竊，不思悔改，
    價值觀念偏差，應予導正；惟念其犯罪後坦承犯行，犯後態
    度尚可，且所竊物品均已發還被害人，危害幸未擴大，並參
    酌所竊物品價值等一切情狀，量處如主文所示之刑。至扣案
    之鑰匙3 支，為被告所有供犯竊盜機車所用之物，業據其供
    陳在卷，爰依刑法第38條第1 項第2 款之規定沒收之。
據上論斷，應依刑事訴訟法第273 條之1 第1 項、第299 條第1
項前段，刑法第56條、第320 條第1 項、第47條、第38條第1 項
第2 款，罰金罰鍰提高準條例第1 條前段，判決如主文。
本案經檢察官乙○○到庭執行職務。
中    華    民    國    95    年    2     月    14    日
                  刑事第六庭    法  官  林柏壽
以上正本證明與原本無異。
如不服本判決，應於判決送達後10日內，向本院提出上訴狀。
中    華    民    國    95    年    2     月    14    日
                                書記官  林國龍
附錄本案論罪科刑法條全文：
中華民國刑法第320 條第1 項
(普通竊盜罪)
意圖為自己或第三人不法之所有，而竊取他人之動產者，為竊盜
罪，處5 年以下有期徒刑、拘役或500 元以下罰金。
附表：
┌──┬────┬────┬────┬────┬─────┬────┐
│編號│犯罪時間│犯罪地點│犯罪方式│竊得物品│查獲時、地│扣案物品│
├──┼────┼────┼────┼────┼─────┼────┤
│ 1  │94年8 月│高雄市左│以自備之│丙○○○│94年8 月24│前開機車│
│    │21日凌晨│營區忠信│鑰匙1 支│所有車號│日凌晨3 時│1 部（已│
│    │2 、3 時│路8 巷14│開啟電門│XMS－429│45許在高雄│發還）、│
│    │（起訴書│號樓下（│竊得機車│號之重型│市楠梓區藍│被告所有│
│    │載為3 時│起訴書載│        │機車1 部│昌路與智昌│供犯竊盜│
│    │許）    │為忠信路│        │        │街口為警查│機車所用│
│    │        │巷口）  │        │        │獲        │鑰匙1 支│
├──┼────┼────┼────┼────┼─────┼────┤
│ 2  │94年10月│高雄市楠│以自備另│甲○○所│94年10月24│前開機車│
│    │21日上午│梓區德民│1 支鑰匙│有之車號│日下午3 時│1 部（已│
│    │7 時許  │路162 號│開啟電門│JKN－078│許在高雄市│發還）、│
│    │        │前      │竊得機車│號之重型│左營區重美│被告所有│
│    │        │        │        │機車1 部│街18巷口為│供犯竊盜│
│    │        │        │        │        │警查獲    │機車所用│
│    │        │        │        │        │          │鑰匙1 支│
├──┼────┼────┼────┼────┼─────┼────┤
│ 3  │94年12月│高雄市楠│以自備另│丁○○所│95年1月4日│前開機車│
│    │30日凌晨│梓區德民│1 支鑰匙│有之車號│凌晨4 時許│1 部（已│
│    │2時許   │路356 巷│開啟電門│NC8－290│在高雄市左│發還）、│
│    │        │46弄48號│竊得機車│號之重型│營區○○路│被告所有│
│    │        │前      │        │機車1 部│800 號前為│供犯竊盜│
│    │        │        │        │        │警查獲    │機車所用│
│    │        │        │        │        │          │鑰匙1 支│
├──┼────┼────┼────┼────┼─────┼────┤
│ 4  │95年1 月│高雄市鼓│徒手竊取│憲旺鋼鐵│          │前開氧氣│
│    │4 日凌晨│山區美術│工地內氧│股份有限│          │鋼瓶2 瓶│
│    │3 時40分│東四路1 │氣鋼瓶2 │公司所有│   同上   │（已發還│
│    │許      │號附近建│瓶      │置於前開│          │被害人）│
│    │        │築工地  │        │工地內之│          │        │
│    │        │        │        │氧氣鋼瓶│          │        │
│    │        │        │        │2 瓶    │          │        │
└──┴────┴────┴────┴────┴─────┴────┘


司法院資訊處製作；財團法人民間司法改革基金會備份。
